【裁判字號】    92,交聲,419
【裁判日期】    921009
【裁判案由】    聲明異議
【裁判全文】
臺灣臺南地方法院交通事件裁定                    九十二年度交聲字第四一九號
    移送機關  交通部公路總局嘉義區監理所臺南監理站
    受處分人  甲○○
    即異議人
右列受處分人因違反道路交通管理處罰條例案件，對於交通部公路總局嘉義區監理所
台南監理站九十二年七月八日所為之處分（原處分案號：南監五字第裁七四－ＺＢ0
000000號），聲明異議，本院裁定如左：
    主  文
異議駁回。
    理  由
一、聲明異議意旨如附件聲明異議狀所載。
二、汽車行駛於高速公路或設站管制之道路，而不遵管制之規定者，處汽車駕駛人新
    臺幣三千元以上六千元以下罰鍰並記違規點數一點。道路交通管理處罰條例第三
    十三條第一項、第六十三條第一項第一款分別定有明文。又汽車違反道路交通管
    理事件有以科學儀器取得違規證據資料，足資認定其違規事實之情形，當場不能
    或不宜攔截製單舉發者，得逕行舉發之；至前項逕行舉發，應記明車輛牌照號碼
    、車型等可資辨明之資料，查明汽車所有人姓名或名稱、住址，並以該汽車所有
    人為被通知人製單舉發之，新修正之道路交通管理處罰條例第七條之二第一項第
    六款、第二項亦規定甚明。另當事人變更其送達之處所而不向行政機關陳明，致
    有應為送達之處所不明者，行政機關得依職權命為寄存送達；得將文書寄存送達
    地之地方自治或警察機關，並作送達通知書兩份，一份黏貼於應受送達人住居所
    、事務所、營業所或其就業處所門首，另一份交由鄰居轉交或置於該送達處所信
    箱或其他適當位置，以為送達。由郵政機關為送達者，得將文書寄存於送達地之
    郵政機關。行政程序法第七十四條復有明文規定。
三、經查：
    （一）本件受處分人即異議人甲○○所有之車牌號碼ＴＭ－三０四六號自用小客
          車，於民國九十一年二月十七日上午十一時三十二分許，經人駕駛以時速
          一百一十三公里之速度，行經最高速限時速一百公里之國道一號高速公路
          南向一百二十四公里處，而超過該路段最高速限十三公里之違規行為，並
          有內政部警政署國道公路警察局公警局交字第ＺＢ0000000號舉發
          違反道路交通管理事件通知單及測速照片各乙紙附卷可參，異議人亦不爭
          執，是該車確有超速之違規事實，應可認定。
    （二）次查，前開通知單及測速照片，業經內政部警政署國道公路警察局第二警
          察隊，依據本件受處分人即異議人甲○○所登記之車籍資料，掛號郵寄予
          異議人，而經郵政人員前往投送，因「招領逾期」而無人收受，以致無法
          依址送達後，該隊經電腦查詢異議人之車籍登記地址，得知異議人並未辦
          理變更，乃依上開行政程序法有關寄存送達之規定，辦理寄存送達等情，
          則有招領逾期退回之舉發通知單掛號郵件及單退查詢報表乙紙在卷可稽。
          另本院依職權查詢異議人戶籍地址，異議人於九十一年十二月十二日後，
          固遷移至臺南市○○街七七巷八二號，而於前開郵寄送達及寄存送達（九
          十一年三月間）之際，均係臺南市○區○○街二００號之四，並有內政部
          警政署國道公路警察局附有已付掛號函件收據之掛號信封二紙、九十二年
          八月一日台南市南區戶政事務所南市南戶謄字第（丙）０００一０一號戶
          籍謄本一紙存卷可佐，此與前述內政部警政署國道公路警察局第二警察隊
          郵寄送達之地址，經核並無不同，甚至本件裁決書於九十二年七月八日，
          亦送達至臺南市○○街二００─四號，由異議人簽章收受，亦有裁決書送
          達回執一紙在卷可資佐證，顯見異議人確有變更其送達之處所，而不向行
          政機關陳明，致有應為送達之處所不明之情形。從而，內政部警政署國道
          公路警察局第二警察隊本得依前述行政程序法之規定，依職權為寄存送達
          。故內政部警政署國道公路警察局第二警察隊就上述交通違規舉發通知單
          之送達，應係合法且適當。
    （三）綜上所述，本件異議人所有之前述小客車，有於上開時、地，經人駕駛而
          在國道一號高速公路南向一百二十四公里處超速行駛之違規行為既堪認定
          ，則內政部警政署國道公路警察局第二警察隊，依照前開新修正之道路交
          通管理處罰條例第三十三條、第六十三條第一項第一款之規定逕行舉發，
          並依法寄存送達後，異議人並未於期限內自動繳交罰款，且未到案說明，
          移送機關即交通部公路總局嘉義區監理所台南監理站，乃據此並引用道路
          交通管理處罰條例第三十三條、第六十三條第一項第一款等規定，裁處異
          議人罰鍰新台幣六仟元整，並記違規點數一點，於法即無違誤。至本件異
          議人僅以其未實際收受該舉發通知單，而指摘本件裁處有所不當，經核並
          無理由，故應予以駁回。
四、據上論斷，應依道路交通案件處理辦法第十九條，裁定如主文。
中      華      民      國    九十二    年      十      月      九      日
                              臺灣臺南地方法院交通法庭
                                      法  官  洪士傑
右正本證明與原本無異。
如不服本裁定應於送達後五日內向本院提出抗告狀。
                                      書記官  陳金堂
中      華      民      國    九十二    年      十      月      九      日


司法院資訊處製作；財團法人民間司法改革基金會備份。
